th: มาตรฐานการรับรองถุงมือมอเตอร์ไซค์: CE (ไม่ระบุ); CE EN 13594:2015 ระดับ 1; CE EN 13594:2015 ระดับ 1 KP; CE EN 13594:2015 ระดับ 2; CE EN 13594:2015 ระดับ 2 KP; ไม่ผ่านการรับรอง; อื่นๆ
hr-HR: Standard certifikacije motociklističkih rukavica: CE (nespecificirano); CE EN 13594:2015 razina 1; CE EN 13594:2015 razina 1 KP; CE EN 13594:2015 razina 2; CE EN 13594:2015 razina 2 KP; Nije certificirano; Ostalo
bg-BG: Стандарт за сертификация на мотоциклетни ръкавици: CE (неуточнен); CE EN 13594:2015 Ниво 1; CE EN 13594:2015 Ниво 1 KP; CE EN 13594:2015 Ниво 2; CE EN 13594:2015 Ниво 2 KP; Без сертификация; Друго
sl-SI: Standard certifikacije motorističnih rokavic: CE (neopredeljeno); CE EN 13594:2015 stopnja 1; CE EN 13594:2015 stopnja 1 KP; CE EN 13594:2015 stopnja 2; CE EN 13594:2015 stopnja 2 KP; Brez certifikata; Drugo
da: Standard for certificering af motorcykelhandsker: CE (ikke angivet); CE EN 13594:2015 niveau 1; CE EN 13594:2015 niveau 1 KP; CE EN 13594:2015 niveau 2; CE EN 13594:2015 niveau 2 KP; Ikke certificeret; Andet
zh-CN: 摩托车手套认证标准: CE（未指定）; CE EN 13594:2015 1 级; CE EN 13594:2015 1 级 KP; CE EN 13594:2015 2 级; CE EN 13594:2015 2 级 KP; 未认证; 其他
es: Norma de certificación de guantes para motocicleta: CE (no especificado); CE EN 13594:2015 nivel 1; CE EN 13594:2015 nivel 1 KP; CE EN 13594:2015 nivel 2; CE EN 13594:2015 nivel 2 KP; No certificado; Otro
fi: Moottoripyöräkäsineiden sertifiointistandardi: CE (määrittelemätön); CE EN 13594:2015 taso 1; CE EN 13594:2015 taso 1 KP; CE EN 13594:2015 taso 2; CE EN 13594:2015 taso 2 KP; Ei sertifioitu; Muu
sk-SK: Norma na certifikáciu motocyklových rukavíc: CE (nešpecifikované); CE EN 13594:2015 úroveň 1; CE EN 13594:2015 úroveň 1 KP; CE EN 13594:2015 úroveň 2; CE EN 13594:2015 úroveň 2 KP; Bez certifikácie; Iné
nb: Sertifiseringsstandard for motorsykkelhanske: CE (uspesifisert); CE EN 13594:2015 nivå 1; CE EN 13594:2015 nivå 1 KP; CE EN 13594:2015 nivå 2; CE EN 13594:2015 nivå 2 KP; Ikke sertifisert; Annet
hu: Motoros kesztyű tanúsítási szabványa: CE (nincs megadva); CE EN 13594:2015 Level 1; CE EN 13594:2015 Level 1 KP; CE EN 13594:2015 Level 2; CE EN 13594:2015 Level 2 KP; Nem tanúsított; Egyéb
sv: Certifieringsstandard för motorcykelhandskar: CE (ospecificerad); CE EN 13594:2015 nivå 1; CE EN 13594:2015 nivå 1 KP; CE EN 13594:2015 nivå 2; CE EN 13594:2015 nivå 2 KP; Ej certifierad; Övrigt
ja: オートバイ用グローブの認証基準: CE (指定なし); CE EN 13594:2015 レベル1; CE EN 13594:2015 レベル1 KP; CE EN 13594:2015 レベル2; CE EN 13594:2015 レベル2 KP; 認定なし; その他
vi: Tiêu chuẩn chứng nhận găng tay xe máy: CE (không xác định); CE EN 13594:2015 Cấp 1; CE EN 13594:2015 Cấp 1 KP; CE EN 13594:2015 Cấp 2; CE EN 13594:2015 Cấp 2 KP; Không được chứng nhận; Khác
ru: Стандарт сертификации мотоциклетных перчаток: CE (не указан); CE EN 13594:2015 Level 1; CE EN 13594:2015 Level 1 KP; CE EN 13594:2015 Level 2; CE EN 13594:2015 Level 2 KP; Не сертифицировано; Другое
cs: Certifikační norma pro motocyklové rukavice: CE (nespecifikováno); CE EN 13594:2015 Level 1; CE EN 13594:2015 Level 1 KP; CE EN 13594:2015 Level 2; CE EN 13594:2015 Level 2 KP; Bez certifikace; Jiné
nl: Motorhandschoen certificeringsnorm: CE (niet gespecificeerd); CE EN 13594:2015 niveau 1; CE EN 13594:2015 niveau 1 KP; CE EN 13594:2015 niveau 2; CE EN 13594:2015 niveau 2 KP; Niet gecertificeerd; Overig
it: Standard di certificazione dei guanti da moto: CE (non specificato); CE EN 13594:2015 Livello 1; CE EN 13594:2015 Livello 1 KP; CE EN 13594:2015 Livello 2; CE EN 13594:2015 Livello 2 KP; Non certificato; Altro
fr: Norme de certification des gants de moto: CE (non spécifié); CE EN 13594:2015 Niveau 1; CE EN 13594:2015 Niveau 1 KP; CE EN 13594:2015 Niveau 2; CE EN 13594:2015 Niveau 2 KP; Non certifié; Autre
pt-PT: norma de certificação de luvas para motociclistas: CE (não especificado); CE EN 13594:2015 nível 1; CE EN 13594:2015 nível 1 KP; CE EN 13594:2015 nível 2; CE EN 13594:2015 nível 2 KP; Sem certificação; Outro
ko: 오토바이 장갑 인증 표준: CE(미지정); CE EN 13594:2015 레벨 1; CE EN 13594:2015 레벨 1 KP; CE EN 13594:2015 레벨 2; CE EN 13594:2015 레벨 2 KP; 미인증; 기타
zh-TW: 機車手套認證標準: CE (未指定); CE EN 13594:2015 Level 1; CE EN 13594:2015 Level 1 KP; CE EN 13594:2015 Level 2; CE EN 13594:2015 Level 2 KP; 未經認證; 其他
el: Πρότυπο πιστοποίησης γαντιών μοτοσικλέτας: CE (μη καθορισμένο); CE EN 13594:2015 Επίπεδο 1; CE EN 13594:2015 Επίπεδο 1 KP; CE EN 13594:2015 Επίπεδο 2; CE EN 13594:2015 Επίπεδο 2 KP; Χωρίς πιστοποίηση; Άλλο
pl: Norma certyfikacji rękawic motocyklowych: CE (nie określono); CE EN 13594:2015 Poziom 1; CE EN 13594:2015 Poziom 1 KP; CE EN 13594:2015 Poziom 2; CE EN 13594:2015 Poziom 2 KP; Bez certyfikatu; Inne
tr: Motosiklet eldiveni sertifikasyon standardı: CE (belirtilmemiş); CE EN 13594:2015 Seviye 1; CE EN 13594:2015 Seviye 1 KP; CE EN 13594:2015 Seviye 2; CE EN 13594:2015 Seviye 2 KP; Sertifikasız; Diğer
ro-RO: Standard de certificare a mănușilor pentru motociclete: CE (nespecificat); CE EN 13594:2015 Nivel 1; CE EN 13594:2015 Nivel 1 KP; CE EN 13594:2015 Nivel 2; CE EN 13594:2015 Nivel 2 KP; Necertificat; Altele
pt-BR: Luva de motocicleta norma de certificação: CE (não especificado); CE EN 13594:2015 Level 1; CE EN 13594:2015 Level 1 KP; CE EN 13594:2015 Level 2; CE EN 13594:2015 Level 2 KP; Não certificado; Outros
en: Motorcycle glove certification standard: CE (unspecified); CE EN 13594:2015 Level 1; CE EN 13594:2015 Level 1 KP; CE EN 13594:2015 Level 2; CE EN 13594:2015 Level 2 KP; Not certified; Other
de: Zertifizierungsstandard für Motorradhandschuhe: CE (nicht angegeben); CE EN 13594:2015 Level 1; CE EN 13594:2015 Level 1 KP; CE EN 13594:2015 Level 2; CE EN 13594:2015 Level 2 KP; Nicht zertifiziert; Sonstige
lt-LT: Motociklo pirštinių sertifikavimo standartas: CE (nenurodyta); CE EN 13594:2015 1 lygis; CE EN 13594:2015 1 lygis KP; CE EN 13594:2015 2 lygis; CE EN 13594:2015 2 lygis KP; Nesertifikuota; Kita